# 固定资产总价合同中运维费用资产化问题

提问人：1248254367 时间：2021-11-08 13:58:00
请教陈版主，固定总价合同中提供的工程完工后一段时间内仍然提供服务的运维费用，是否可以进入固定资产总价？如工程在 10 月份完工竣工，运维期间为当年 10 月至下一年 10 月份。

回答人：chenyiwei
不建议。因为受益期不同。预付（或者包含在设备总价中）的一段时间内运维费应确认为一项单独的资产（其他流动/非流动资产，或者长期待摊费用），在约定的运维服务期内摊销。